【裁判字號】    98,易,764
【裁判日期】    980619
【裁判案由】    竊盜
【裁判全文】
臺灣臺北地方法院刑事判決               98年度易字第764號
公  訴  人  臺灣臺北地方法院檢察署檢察官
被      告  甲○○
選任辯護人  張振興律師
            黃麗蓉律師
上列被告因竊盜案件，經檢察官提起公訴（97年度偵字第15209
號），被告就被訴事實為有罪之陳述，經告知簡式審判程序之旨
，並聽取當事人之意見後，本院裁定認為適宜進行簡式審判程序
，茲判決如下：
    主  文
甲○○共同竊盜，處有期徒刑壹年肆月。緩刑肆年。緩刑期間付
保護管束，並應於緩刑期間，向指定之公益團體、地方自治團體
或社區提供壹佰貳拾小時之義務勞務。
    犯罪事實
一、甲○○與謝盛州（另經臺灣臺北地方法院檢察署檢察官為不
    起訴處分確定）均為臺北市政府工務局公園路燈工程管理處
    （下稱公園路燈管理處）僱用之園工，接受公園路燈管理處
    之指派監督而為勞務性工作，甲○○係負責臺北市大同區綠
    地、廣場、行道樹缺失查報及里長市民建議案查報，謝盛州
    則負責臺北市大安區、文山區、信義區委外工程監工之勞務
    性工作，因甲○○積欠多筆信用卡消費性貸款，而為清償借
    款，乃共同基於意圖為自己不法所有之犯意聯絡，自民國97
    年4月9日起，接續於如附表編號1至7所示之時間、地點，僱
    請不知情堆高機及貨車司機，竊取如附表編號1至7所示公園
    路燈管理處所管理之國有財產樹穴蓋板，並以每公斤新臺幣
    （下同）12元之價格，販賣與不知情之光耀五金行負責人郭
    洋柳（另經臺灣臺北地方法院檢察署檢察官為不起訴處分確
    定）後，將所得款項朋分；甲○○復承前接續意圖為自己不
    法所有之犯意，於如附表編號8至9所示之時間、地點，僱請
    不知情堆高機及貨車司機，竊取如附表編號8至9所示公園路
    燈管理處所管理之國有財產樹穴蓋板後，販賣與不知情之郭
    洋柳，甲○○共計得款29萬6,900元。嗣於97年7月6日上午8
    時許，甲○○僱用不知情之堆高機司機謝進鋒及貨車司機羅
    永富，在臺北市大安區市○○道○段126號前，竊取樹穴蓋板
    18塊得手並販賣與不知情之郭洋柳後（即附表編號9部分）
    ，因路人發現有異，報警後為警當場查獲回至現場之甲○○
    ，並於光耀五金行扣得樹穴蓋板18塊及贓款19,500元（均已
    由被害人領回），而循線查獲上情。
二、案經臺北市政府警察局大安分局報請臺灣臺北地方法院檢察
    署檢察官偵查起訴。
    理  由
一、按刑事訴訟法第273條之1規定除被告所犯為死刑、無期徒刑
    、最輕本刑為3年以上有期徒刑之罪、或高等法院管轄第一
    審案件者外，於審判期日前之程序進行中，被告先就被訴事
    實為有罪之陳述時，審判長得告知被告簡式審判程序之旨，
    並聽取當事人、代理人、辯護人及輔佐人之意見後，裁定進
    行簡式審判程序。經查，本件被告被訴竊盜一案，非前開不
    得進行簡式審判程序之案件，經被告於本院審理程序時就被
    訴事實為有罪之陳述，且經本院告知被告簡式審判程序之旨
    ，聽取被告、辯護人及檢察官之意見後，爰依上開刑事訴訟
    法第273條之1之規定，當庭裁定改依簡式審判程序審判之，
    合先敘明。
二、上揭犯罪事實，業據被告於警詢、偵查（見98年度偵字第76
    4號卷第6頁至第9頁、第87至88頁，下稱偵查卷）及本院審
    理時（詳本院卷第16至19頁、第78至84頁）坦承不諱，核與
    證人謝盛州、郭洋柳、乙○○、謝進鋒、羅永富於警詢時之
    證述，及證人謝進鋒、羅永富於偵查時經具結之證述互核相
    符（見偵查卷第10至29頁、第88至89頁），並有現場及贓物
    照片15張、臺北市政府警察局大安分局搜索扣押筆錄、扣押
    物品目錄表、贓證物品清單、物品發還領據等件附卷可稽（
    見偵查卷第31至34頁、第36頁、第37至39頁、第60至67頁、
    第114頁）；另被告於每次竊得樹穴蓋板後，隨即委由不知
    情之貨車司機載往光耀五金行變賣，並由被告或謝盛州登記
    為出賣人一情，亦有收受物品、舊貨、五金廢料或廢棄物登
    記表在卷可按（見偵查卷第43至48頁），又被告與謝盛州均
    為公園路燈管理處所僱用之園工，受公園路燈管理處之指派
    監督而為勞務性工作，而無法定執掌權限等情，亦有該處98
    年4月3日北市工公人字第09831392100號函及所附勞動契約
    書、98年5月1日北市工公人字第09831826800號函及所附勞
    動契約書各1份在卷可按（見本院卷第13至14頁、26至27頁
    ），足徵被告前揭任意性之自白與事實相符。是本件事證明
    確，被告犯行洵堪認定，應予依法論處。
三、核被告所為，係犯刑法第320條第1項之竊盜罪。被告與謝盛
    州就附表編號1至7部分所示竊盜犯行，具有犯意聯絡及行為
    分擔，應依刑法第28條規定論以共同正犯。另被告僱請不知
    情堆高機及貨車司機搬運竊取如附表所示物品，為間接正犯
    。又被告就附表所示之竊盜犯行，其為竊盜犯行之初即出於
    邊賣所得物品以償還信用卡借款之意，所竊取之物品均為樹
    穴蓋板，且均屬公園路燈管理處所管理之國有財產，是其犯
    罪手段相同，所侵害之財產法益持有關係亦屬同一，且時間
    均屬密接，是其行為均屬無從分割，為接續犯。至公訴意旨
    雖以被告尚於97年5月24日、97年7月3日於臺北市市○○道
    沿環河南路至鄭州街南側、臺北市市○○道沿建國南路至延
    吉街北側，亦有竊取樹穴蓋板之犯嫌等語，惟查，此部分係
    以被告於警詢時之自白作為認定之依據，又被告於本院審理
    時陳稱，「（問：在警察局時，是按照紀錄表的時間認罪的
    ，若當時沒有偷為何要承認5月24日、7月3日也有偷？）應
    該是寫錯吧，我在警察局的那段有點記不太起來。」、「（
    問：為何你確定都是當天偷當天去變賣？）因為如果要隔日
    去變賣，沒有地方可以放置樹穴蓋板，所以都是當日偷當日
    賣。」等語明確，另參酌上開收受物品、舊貨、五金廢料或
    廢棄物登記表所載，光耀五金行於97年5月24日、同年7月3
    日，均無以被告或共犯謝盛州名義登記之變賣紀錄，而該登
    記表復為連續記載之業務文書，並經警查獲時即取得，製作
    該登記表復為不知情之光耀五金行負責人郭洋柳，衡情應無
    事後虛捏變造之可能，是被告於審理時稱此部分應係誤載等
    語，應可採信，是此部分自難僅以被告於警詢及偵查時之自
    白，即認其確有公訴意旨所述之97年5月24日、同年7月3日
    竊盜犯行，惟此部分與上開有罪部分有實質上一罪關係，爰
    不另為無罪之諭知。本院審酌被告並無不良素行，犯罪動機
    係為清償信用卡債款，並因情感性精神疾病接受治療中，有
    卷附財團法人金融聯合徵信中心當事人查詢個人資料（信用
    報告）回覆書、診斷證明書2紙可按（見本院卷第65至75頁
    ），然其正值青壯，行為時非無正當工作，竟不思以正途賺
    取財物，而侵害國家之財產權，所造成損害損及納稅人整體
    財產，惟被告犯後尚能坦承犯行，態度良好，並與公園路燈
    管理處以1,802,695元達成和解，有卷附民事和解書、公務
    電話紀錄、公園路燈管理處首長介紹等件可按，並經公園路
    燈管理處於協調賠償事宜時亦表示請本院從輕量刑等一切情
    狀，量處如主文所示之刑，以示警惕。
四、又被告前未曾受有期徒刑以上刑之宣告，有臺灣高等法院被
    告前案紀錄表在卷足徵，被告因一時失慮致罹刑典，信其經
    此偵審程序及論罪科刑後，當能知所警惕，本院認前開宣告
    之刑，以暫不執行為適當，併予宣告緩刑4年，並於緩刑期
    內付保護管束，及命被告為如主文所示之義務勞務，以勵自
    新。
據上論結，應依刑事訴訟法第284條之1、第273條之1第1項、第2
99條第1項前段，刑法第28條、第320條第1項、第74條第1項第1
款、第2項第5款、第93條第1項第2款，刑法施行法第1條之1，判
決如主文。
本案經檢察官杜慧玲到庭執行職務。
中    華    民    國    98    年    6     月    19    日
                  刑事第十庭  法  官    呂煜仁
上正本證明與原本無異。
如不服本判決應於收受送達後10日內向本院提出上訴書狀，並應
敘述具體理由；其未敘述上訴理由者，應於上訴期間屆滿後20日
內向本院補提理由書（均須按他造當事人之人數附繕本）「切勿
逕送上級法院」。告訴人或被害人如對於本判決不服者，應具備
理由請求檢察官上訴，其上訴期間之計算係以檢察官收受判決正
本之日期為準。
                              書記官    曹尚卿
中    華    民    國    98    年    6     月    19    日
附表：
  ┌──┬──────┬──────────────────┬────┬─────┐
  │編號│   時 間    │          地                點      │數   量 │登記出賣人│
  ├──┼──────┼──────────────────┼────┼─────┤
  │ 1  │97年4月9日  │臺北市市○○道沿環河南路至重慶北路  │不詳    │謝盛州    │
  ├──┼──────┼──────────────────┼────┼─────┤
  │ 2  │97年4月11日 │臺北市市○○道沿環河南路至重慶北路  │5100公斤│謝盛州    │
  ├──┼──────┼──────────────────┼────┼─────┤
  │ 3  │97年5月6日  │臺北車站南二門廣場                  │3050公斤│甲○○    │
  ├──┼──────┼──────────────────┼────┼─────┤
  │ 4  │97年5月14日 │臺北車站南二門廣場                  │2114公斤│甲○○    │
  ├──┼──────┼──────────────────┼────┼─────┤
  │ 5  │97年5月25日 │臺北市市○○道沿鄭州街至承德路      │不詳    │甲○○    │
  ├──┼──────┼──────────────────┼────┼─────┤
  │ 6  │97年6月15日 │臺北市市○○道沿環河南路至鄭州街北側│不詳    │甲○○    │
  ├──┼──────┼──────────────────┼────┼─────┤
  │ 7  │97年6月16日 │臺北市市○○道沿鄭州街至承德路      │不詳    │謝盛州    │
  ├──┼──────┼──────────────────┼────┼─────┤
  │ 8  │97年7月2日  │臺北市市○○道沿建國南路至延吉街北側│不詳    │甲○○    │
  ├──┼──────┼──────────────────┼────┼─────┤
  │ 9  │97年7月6日  │臺北市市○○道沿建國南路至延吉街南側│18塊（被│甲○○    │
  │    │            │                                    │害人領回│          │
  │    │            │                                    │）      │          │
  └──┴──────┴──────────────────┴────┴─────┘
附錄本案論罪科刑法條全文：
中華民國刑法第320條
意圖為自己或第三人不法之所有，而竊取他人之動產者，為竊盜
罪，處五年以下有期徒刑、拘役或五百元以下罰金。
意圖為自己或第三人不法之利益，而竊佔他人之不動產者，依前
項之規定處斷。
前二項之未遂犯罰之。


司法院資訊處製作；財團法人民間司法改革基金會備份。
